臺灣屏東地方法院刑事判決　　　　　　　 94年度訴字第549號
公　訴　人　臺灣屏東地方法院檢察署檢察官
被　　　告　甲○○　男　40歲.
上列被告因違反毒品危害防制條例案件，經檢察官提起公訴（94
年度毒偵字第1058號），被告於本院準備程序中就被訴事實為有
罪之陳述，經本院合議庭裁定由受命法官獨任依簡式審判程序審
理，判決如下：
    主  文
甲○○連續施用第一級毒品，累犯，處有期徒刑壹年肆月，扣案
沾有第一級毒品海洛因殘渣之注射針筒壹支及包裝袋壹只，均沒
收銷燬之。
    事  實
一、甲○○曾於民國八十三年間因違反肅清煙毒條例、麻醉藥品
    管理條例案件，經臺灣臺中地方法院八十三年度訴字第三六
    八三號判處有期徒刑四年二月確定，雖曾於八十六年五月三
    十一日假釋出監，然假釋嗣經撤銷，其殘刑（刑期一年八月
    八日）甫於八十九年十一月二十五日縮短其刑執行完畢。又
    於八十七年間，因施用毒品案件，經本院八十七年度毒聲字
    第四四八號裁定送觀察、勒戒後，因認有繼續施用毒品之傾
    向，並經本院以八十七年度毒聲字第六五四號裁定送強制戒
    治，其間因戒治成效良好，經本院裁定停止戒治，經臺灣屏
    東地方法院檢察署檢察官於八十八年九月二十七日以八十八
    年度戒毒偵字第六五號為不起訴處分確定。再因施用毒品案
    件，經本院以九十一年度毒聲字第二八一號裁定送強制戒治
    ，其間因戒治成效良好，經本院九十一年度毒聲字第八三九
    號裁定停止戒治，刑罰部分則經本院九十一年度訴字第三○
    八號判處有期徒刑八月確定（現仍在執行中）。詎其猶不知
    戒絕毒癮，又基於施用第一級毒品海洛因之概括犯意，自九
    十四年三月下旬某日起，至同年四月二十日十時許止，在其
    位於屏東市○○○路一五八巷十二號住處，以將毒品海洛因
    稀釋後注入針筒，再注射血管之方式，連續施用第一級毒品
    海洛因多次。嗣於同年四月二十一日十二時許，為警在屏東
    市○○路一二三號前「寶建醫院」二○○一號病房查獲，並
    扣得其所有且供施用毒品海洛因所用而沾有毒品海洛因殘渣
    之注射針筒一支及包裝袋一只。
二、案經屏東縣警察局屏東分局報告臺灣屏東地方法院檢察署檢
    察官偵查起訴。
    理  由
一、本件被告甲○○所犯係死刑、無期徒刑、最輕本刑為三年以
    上有期徒刑以外之罪，其於本院準備程序中就被訴事實為有
    罪之陳述，經本院合議庭裁定由受命法官獨任依簡式審判程
    序，先予敘明。
二、上揭事實，訊據被告甲○○於警詢、偵查及本院審理中坦承
    不諱，而被告遭查獲後為警採尿經送鑑定結果，確呈嗎啡陽
    性反應，有台灣檢驗科技股份有限公司濫用藥物尿液檢驗報
    告一份在卷可稽，復有被告所有，且供施用毒品海洛因所用
    之注射針筒一支及殘渣包裝袋一只扣案可佐。又上開扣案針
    筒及包裝袋，經本院送請專業機構鑑定結果，均含有第一級
    毒品海洛因成分，亦有高雄醫學大學附設中和紀念醫院檢驗
    報告二紙附卷可按，足認被告之自白，應與事實相符，堪予
    採信。次查，被告曾於八十三年間因違反肅清煙毒條例、麻
    醉藥品管理條例案件，經臺灣臺中地方法院八十三年度訴字
    第三六八三號判處有期徒刑四年二月確定，雖曾於八十六年
    五月三十一日假釋出監，然假釋嗣經撤銷，其殘刑（刑期一
    年八月八日）甫於八十九年十一月二十五日縮短其刑執行完
    畢。又於八十七年間，因施用毒品案件，經本院八十七年度
    毒聲字第四四八號裁定送觀察、勒戒後，因認有繼續施用毒
    品之傾向，並經本院以八十七年度毒聲字第六五四號裁定送
    強制戒治，其間因戒治成效良好，經本院裁定停止戒治，經
    臺灣屏東地方法院檢察署檢察官於八十八年九月二十七日以
    八十八年度戒毒偵字第六五號為不起訴處分確定。再因施用
    毒品案件，經本院以九十一年度毒聲字第二八一號裁定送強
    制戒治，其間因戒治成效良好，經本院九十一年度毒聲字第
    八三九號裁定停止戒治，刑罰部分則經本院九十一年度訴字
    第三○八號判處有期徒刑八月確定等情，亦有臺灣屏東地方
    法院檢察署刑案資料查註紀錄表、同署全國施用毒品案件紀
    錄表、臺灣高等法院被告全國前案紀錄表各一份附卷可考，
    是被告施用第一級毒品犯行，自應依法論科。
三、按海洛因係毒品危害防制條例所定之第一級毒品，不得非法
    施用，是核被告甲○○所為，係犯毒品危害防制條例第十條
    第一項之施用第一級毒品罪。被告為施用毒品海洛因而持有
    毒品之低度行為，已為其施用之高度行為所吸收，不另論罪
    。被告多次施用第一級毒品之犯行，時間緊接，方法相同，
    觸犯構成要件相同之罪，顯係基於概括犯意反覆為之，為連
    續犯，應依刑法第五十六條規定論以一罪，並加重其刑。被
    告曾於八十三年間因違反肅清煙毒條例、麻醉藥品管理條例
    案件，經臺灣臺中地方法院八十三年度訴字第三六八三號判
    處有期徒刑四年二月確定，雖曾於八十六年五月三十一日假
    釋出監，然假釋嗣經撤銷，其殘刑（刑期一年八月八日）甫
    於八十九年十一月二十五日縮短其刑執行完畢，有臺灣屏東
    地方法院檢察署刑案資料查註紀錄表、臺灣高等法院被告前
    案紀錄表各一紙在卷可考，其於有期徒刑執行完畢五年內再
    犯本件有期徒刑以上之罪，係屬累犯，應依刑法第四十七條
    規定加重其刑，並遞予加重之。爰審酌被告有竊盜、毒品等
    前科，甫經多次毒品戒斷之保安處分程序（參上開紀錄表）
    ，仍未能徹底戒除毒癮，顯見其意志不堅，有違政府訂定毒
    品危害防制條例之美意，本不宜輕縱，惟施用毒品係戕害自
    身健康、尚未害及他人，施用期間之長短及犯後坦承犯行且
    態度良好等一切情狀，量處如主文所示之刑。又扣案沾有毒
    品海洛因殘渣之注射針筒一支及包裝袋一只，因與所殘留之
    毒品殘渣無法析離，應整體視為毒品，均併依毒品危害防制
    條例第十八條第一項前段之規定，宣告沒收銷燬之。
據上論斷，應依刑事訴訟法第二百七十三條之一第一項、第二百
九十九條第一項前段，毒品危害防制條例第十條第一項、第十八
條第一項前段，刑法第十一條、第五十六條、第四十七條，判決
如主文。
本案經檢察官劉俊儀到庭執行職務。
中   華    民     國     94    年     7     月   6    日
                           臺灣屏東地方法院刑事第四庭
                               法  官  劉敏芳
以上正本證明與原本無異。
如不服本判決應於收受本判決送達後十日內向本院提出上訴書狀
，其未敘述上訴理由者，並得於提起上訴後十日內向本院補提理
由書狀（均須按他造當事人之人數附繕本）「切勿逕送上級法院
」
中　　華　　民　　國　　94　　年　　7 　　月　　7 　　日
                               書記官  許倬維
毒品危害防制條例第十條：
施用第一級毒品者，處六月以上五年以下有期徒刑。
